【裁判字號】    92,再,3
【裁判日期】    921031
【裁判案由】    拆屋還地
【裁判全文】
臺灣高等法院花蓮分院民事判決      九十二年度再字第三號
      再審  原告  乙○○
      訴訟代理人  林武順律師
      再審  被告  甲○○
右當事人間因請求拆屋還地事件，再審原告對於中華民國八十八年三月三十一日本院
八十六年度上字第一四號判決，提起再審之訴，本院判決如左：
      主      文
再審之訴駁回。
再審訴訟費用由再審原告負擔。
      理      由
一本件再審原告主張：為本院八十六年度上字第一四號確定判決基礎之行政處分（「
  花蓮縣政府六十八年三月十六日地籍字第一七五一九號地籍圖重測土地標示變更結
  果通知書」及「地政機關所為之重測登記」），已因主管機關花蓮縣政府及花蓮地
  政事務所嗣後撤銷原重測成果（經界線）之行政處分（「花蓮縣政府九十一年十二
  月二十日府地測字第○九一○一二六七三六○號函」、「九十二年一月十七日府地
  測字第○九二○○○一八○五○號函」及「花蓮地政事務所於九十二年二月十一日
  所為更正登記」）而有所變更，是依民事訴訟法第四百九十六條第一項第十一款所
  規定：「為判決基礎之行政處分，依其後之確定行政處分已變更者。」之再審事由
  ，提起本件再審之訴。
二查本件再審原告主張本院八十六年度上字第一四號確定判決認定再審原告越界建築
  ，而判決再審原告應拆屋還地，係依據花蓮地政事務所於六十七年間辦理花蓮市○
  ○段一九九四及一九八九號土地（以下簡稱系爭土地）地籍圖重測成果（於六十八
  年四月辦理公告及土地標示變更登記）為判決基礎，嗣後花蓮縣政府發現該地籍圖
  重測成果與地籍調查表之記載不符，於九十一年十二月二十日以府地測字第○九一
  ○一二六七三六○號函指示花蓮地政事務所撤銷系爭土地之重測成果（經界線），
  並重新辦理重測，該經界線業經花蓮地政事務所於九十二年二月十一日為更正登記
  （撤銷經界線）等情，固有前述公函及系爭土地登記簿謄本附卷可稽，惟前開經界
  線雖已經撤銷，但因再審被告對花蓮縣政府撤銷前開重測成果（經界線）之行政處
  分提起行政訴訟，尚未確定，花蓮地政事務所迄未再行辦理系爭土地重測事宜，亦
  有花蓮地政事務所九十二年十月九日花地所測字第○九二○○一八○七一號復函可
  按（見本院卷第一四二頁），主管機關花蓮地政事務所於撤銷經界線後，既未再行
  辦理重測，新經界線尚未產生，再審原告是否有越界占用再審被告所有土地之事實
  ，法院自無從予以認定，此與民事訴訟法第四百九十六條第一項第十一款所規定：
  「為判決基礎之行政處分，依其後確定之行政處分已變更。」法院已可依據變更後
  之行政處分為裁判之情形顯然不合，再審原告於花蓮地政事務所重新辦理地籍圖重
  測，確定系爭土地間新界址之前，即提起本件再審之訴，請求廢棄本院原確定判決
  ，並駁回再審被告第一審之訴，尚屬無據。
三本件再審之訴顯無再審理由，爰不經言詞辯論，以判決駁回之。
據上論結，本件再審之訴為顯無理由，依民事訴訟法第五百零二條第二項、第七十八
條，判決如主文。
中      華      民      國    九十二    年      十      月    三十一    日
                                    審判長法官  謝  志  揚
                                          法官  蔣  有  木
                                          法官  何  方  興
右為正本係照原本作成。
本件不得上訴。
                                    法院書記官  劉  妙  娘
中      華      民      國    九十二    年     十一     月      三      日


司法院資訊處製作；財團法人民間司法改革基金會備份。
